臺灣嘉義地方法院刑事判決
111年度易字第235號
公  訴  人  臺灣嘉義地方檢察署檢察官
被      告  薛邦立





上列被告因竊盜案件，經檢察官提起公訴（111 年度偵字第3439
號），本院依簡式審判程序審理，判決如下：
    主    文
薛邦立犯竊盜罪，處拘役伍拾日，如易科罰金，以新臺幣壹仟元
折算壹日。
    犯罪事實
一、薛邦立於民國111 年3 月10日5 時20分許，行經蘇勇進位在
　　嘉義縣○○鄉○○○之居所（地址詳卷）前，見蘇勇進管領
　　使用車牌號碼000-000 之普通重型機車停放在該址門口，且
　　無人看管、鑰匙插在啟動鑰匙孔，因認有機可乘，竟意圖為
　　自己不法之所有，徒手竊取上開普通重型機車得手後，騎乘
　　離去供自己代步之用。嗣蘇勇進發現失竊，報警循線查獲，
　　及扣得上開普通重型機車（已發還）。
二、案經蘇勇進訴由嘉義縣警察局朴子分局報請臺灣嘉義地方檢
　　察署檢察官偵查起訴。
    理    由
一、本件被告薛邦立所犯之罪，為死刑、無期徒刑、最輕本刑為
    3 年以上有期徒刑以外之罪，其於審理程序進行中，就被訴
    事實為有罪之陳述，經本院告知簡式審判程序之旨，並聽取
    檢察官及被告之意見後，裁定進行簡式審判程序。
二、上揭犯罪事實，業據被告於警、偵訊與本院審理時坦承不諱
　　，且經證人即告訴人蘇勇進指訴遭竊乙節明確，復有嘉義縣
　　朴子分局扣押筆錄、扣押物品目錄表、監視器影像擷圖、贓
　　物認領保管單、車輛詳細資料報表（車號000-000 ）、檢察
　　署公務電話紀錄單等在卷可憑（見警卷第8-12頁、第14-16
　　頁、第18頁；偵卷第43-45 頁）。是由該等補強證據，足徵
　　被告任意性自白核與事實相符，堪予採信。本件事證明確，
　　被告之犯行洵以認定，應依法論科。
三、論罪科刑：
  ㈠核被告所為，係犯刑法第320 條第1 項之竊盜罪。
  ㈡被告前因侵占案件，經彰化地院以106 年度易字第1010號判
　　決處以有期徒刑3 月確定，又因不能安全駕駛案件，經南投
　　地院以106 年度投交簡字第573 號判決處以有期徒刑2 月確
　　定，上開2 罪，嗣經裁定應執行有期徒刑4 月在案（下稱甲
　　案執行）；另因不能安全駕駛案件，經彰化地院以106 年度
　　交簡字第3080號判決處以有期徒刑3 月確定（下稱乙案執行
　　），前揭甲、乙兩案接續執行，迄107 年11月12日執行完畢
　　，有臺灣高等法院被告前案紀錄表在卷可查，其受有期徒刑
    之執行完畢後5 年內，故意再犯本件有期徒刑以上之罪，固
　　合於累犯之要件；參酌司法院大法官釋字第775 號解釋意旨
　　、最高法院刑事大法庭110 年度台上大字第5660號裁定意旨
　　等，及公訴人與被告於審理時對前案紀錄表均不爭執，審酌
　　前述執行完畢之案件距本案犯罪時間111 年3 月10日相隔較
　　久，前案所犯之侵占、酒駕案件，與本案所犯竊盜於罪質及
　　侵害法益方面尚不盡相同，且本案竊得之物業已返還等節，
　　難據此認定其有特別之惡性或刑罰反應力薄弱之情，不予加
　　重其刑。　　
  ㈢爰審酌被告正值壯年、手腳健全，不思循正當方式賺取所需
　　，卻下手行竊他人機車代步，不尊重他人財產權；惟念被告
　　始終坦承犯行之態度，幸告訴人已取回失竊之物，減輕損害
　　，有前揭贓物認領保管單可查，告訴人亦表示無意追究（見
　　院卷第29頁本院公務電話紀錄表），兼衡被告之犯罪手段與
　　情節、個人智識程度、經濟與生活狀況（參院卷第51頁審理
　　筆錄所載）等一切情狀，量處如主文所示之刑，併諭知易科
　　罰金之折算標準。至被告竊得之物已返還予告訴人，自無再
　　予宣告沒收之必要，末此敘明。 
據上論結，應依刑事訴訟法第273 條之1 第1 項、第299 條第1
項前段，刑法第320 條第1 項、第41條第1 項前段，刑法施行法
第1 條之1 ，判決如主文。
本案經檢察官詹喬偉偵查起訴，由檢察官陳則銘到庭實行公訴。
中　　華　　民　　國　　111 　年　　6 　　月　　21　　日
                  刑事第二庭      法  官  王品惠
以上正本證明與原本無異。
如不服本判決應於收受判決後20日內向本院提出上訴書狀，並應
敘述具體理由；其未敘述上訴理由者，應於上訴期間屆滿後20日
內向本院補提理由書（均須按他造當事人之人數附繕本）「切勿
逕送上級法院」。告訴人或被害人如對於本判決不服者，應具備
理由請求檢察官上訴，其上訴期間之計算係以檢察官收受判決正
本之日期為準。
中　　華　　民　　國　　111 　年　　6 　　月　　21　　日
                                  書記官  李振臺
附錄論罪科刑法條：
中華民國刑法第320 條第1 項
意圖為自己或第三人不法之所有，而竊取他人之動產者，為竊盜
罪，處5 年以下有期徒刑、拘役或50萬元以下罰金。